【裁判字號】    95,裁,2823
【裁判日期】    951214
【裁判案由】    有關行政執行事務
【裁判全文】
最  高  行  政  法  院  裁  定
                                     95年度裁字第02823號
抗  告  人  甲○○
上列抗告人因與相對人法務部行政執行署間有關行政執行事務事
件，對於中華民國95年3月24日臺北高等行政法院94年度訴字第
4011號裁定提起抗告，本院裁定如下︰
    主  文
抗告駁回。
抗告訴訟費用由抗告人負擔。
    理  由
一、按抗告法院認抗告為不合法或無理由者，應為駁回抗告之裁
    定。次按「義務人或利害關係人對執行命令、執行方法、應
    遵守之程序或其他侵害利益之情事，得於執行程序終結前，
    向執行機關聲明異議。前項聲明異議，執行機關認其有理由
    者，應即停止執行，並撤銷或更正已為之執行行為；認其無
    理由者，應於10日內加具意見送直接上級主管機關於30日內
    決定之。行政執行，除法律另有規定外，不因聲明異議而停
    止執行。但執行機關因必要情形，得依職權或申請停止執行
    。」行政執行法第9條定有明文。此乃就行政執行程序所為
    之特別救濟程序之規定，不得再循行政處分之一般爭訟程序
    請求救濟。
二、本件抗告人因營業稅罰鍰事件，對相對人所屬彰化行政執行
    處90年度營稅執特專字第57186號行政執行事件，認有侵害
    利害情事，聲明異議，不服相對人94年度署聲議字第380與
    399號聲明異議決定，遂提起本件行政訴訟。經原審裁定以
    ：行政執行法第9條所定之聲明異議程序，為一法定之特別
    救濟程序，抗告人對相對人所為聲明異議之決定，已不得再
    依一般行政救濟程序聲明不服，訴願機關決定不予受理，並
    無不合。抗告人復提起行政訴訟，顯非合法，應予裁定駁回
    。
三、抗告意旨略謂：抗告人不服相對人94年度署聲議字第380與
    399號聲明異議決定，係依據司法院釋字第177號解釋及最高
    法院60年度台再字第170號判例(本院按該判例業經最高法院
    決議不再援用)意旨提起再審，而非提起訴願，原裁定未提
    出明確事證，證實抗告人係屬提起訴願乙事，違反證據法則
    ，請求廢棄原裁定及訴願決定等語。然查行政執行法第9條
    乃就行政執行程序所為之特別救濟程序之規定，不得再循行
    政處分之一般爭訟程序請求救濟。原裁定因予駁回抗告人在
    原審之起訴，於法並無不合，已如前述。從而，抗告人以其
    對法律上見解之歧異，指摘原裁定為不當，求予廢棄，難認
    有理由，應予駁回。
四、依行政訴訟法第104條、民事訴訟法第95條、第78條，裁定
    如主文。
中    華    民    國    95    年    12    月    14    日
                  第五庭審判長法  官  鄭  淑  貞
                              法  官  黃  合  文
                              法  官  吳  明  鴻
                              法  官  鄭  小  康
                              法  官  帥  嘉  寶
以  上  正  本  證  明  與  原  本  無  異
中    華    民    國    95    年    12    月    15    日
                              書記官  郭  育  玎


司法院資訊處製作；財團法人民間司法改革基金會備份。
